【裁判字號】    97,交簡上,225
【裁判日期】    980219
【裁判案由】    過失傷害
【裁判全文】
臺灣臺南地方法院刑事判決           97年度交簡上字第225號
上  訴  人  臺灣臺南地方法院檢察署檢察官
被      告  甲○○
上列上訴人即被告因過失傷害案件，不服本院97年度交簡字第26
18號中華民國97年10月28日第一審簡易判決（聲請簡易判決處刑
書案號：97年度調偵字第992號），提起上訴，本院管轄之第二
審合議庭判決如下：
    主  文
上訴駁回。
甲○○緩刑貳年。
    事  實
一、甲○○於民國97年5月11日12時50分許，騎乘車牌號碼Ｈ２
    Ｅ－１６１號重型機車搭載陳建元，沿臺南市○○區○○路
    1段由南向北方向行駛，行經該路段132號前，欲向左迴轉駛
    入對向車道時，本應注意在劃有分向限制線之路段，不得迴
    車，又依當時天候晴朗、日間自然光線、路面乾燥無缺陷、
    道路上未有任何障礙物、視距復屬良好等情形以觀，客觀上
    亦無不能注意之情事，其竟疏於注意在劃設有分向限制線之
    路段不得迴車，貿然於該地點迴車。適乙○○騎乘車牌號碼
    ６６８-ＣＨＨ號重型機車亦沿同路段車道自南往北行駛而
    至，同疏未注意車前狀況，以致發現甲○○所騎駛之前開車
    輛時，業已避煞不及，二車因而發生碰撞，乙○○因此人車
    倒地，並受有頭部擦傷併臉部擦傷、雙手擦傷、雙下肢擦傷
    、左腳踝挫傷之傷害。嗣甲○○於本件交通事故發生後，未
    被有偵查權之公務員或機關發覺前，即留在事故現場，向據
    報前往處理之交通事故處理小組警員表明為肇事者而自首。
二、案經乙○○訴由臺南市警察局第三分局報請臺灣臺南地方法
    院檢察署檢察官偵查後聲請簡易判決處刑。
    理  由
一、訊據被告甲○○對於在上揭犯罪事實坦承不諱，核與證人即
    告訴人乙○○、證人即與被告同車之陳建元證述車禍發生經
    過大致相符，並有道路交通事故現場圖、道路交通事故調查
    報告表、臺南市警察局舉發違反道路交通管理事件通知單、
    臺南市警察局指揮中心受理110報案紀錄單各1份在卷可稽；
    又乙○○因此車禍事故，受有頭部擦傷併臉部擦傷、雙手擦
    傷、雙下肢擦傷、左腳踝挫傷等傷害，亦有財團法人奇美醫
    院診斷證明書1份在卷可憑。
二、按在設有禁止迴車標誌或劃有分向限制線之路段，不得迴車
    ，道路交通安全規則第106條定有明文，被告駕車於道路上
    行駛，自應注意上開道路交通安全規則之規定，而依附卷之
    交通事故調查報告表所載，本件案發時，天候晴朗、日間自
    然光線、路面乾燥無缺陷、道路上未有任何障礙物、視距復
    屬良好等情形以觀，足見客觀上應無不能注意之情事，然被
    告竟在劃有分向限制線之路段迴車，以致不慎與告訴人所騎
    乘之機車發生碰撞，並造成告訴人受傷之結果，故被告對本
    件交通事故之發生確有過失，已甚明顯。而本件告訴人所受
    之前開傷害結果，係因被告前開過失駕駛行為所致，已如前
    述，足證兩者間具有相當之因果關係。
三、綜上，被告前開自白核與事實相符。本件事證明確，被告上
    開過失傷害犯行，已堪認定。
四、復按汽車行駛時，駕駛人應注意車前狀況，並隨時採取必要
    之安全措施，道路交通安全規則第94條第3項亦定有明文。
    查本件告訴人騎機車行經前開路段時，亦疏未注意騎乘機車
    應隨時注意車前狀況，並隨時保持可以煞停或閃避等安全措
    施，以致與被告所駕駛之前開車輛發生碰撞，而受有前開傷
    害，是以，告訴人對於本件交通事故之發生，亦有過失甚明
    ，然告訴人縱有前開過失駕駛行為，仍無解於被告應負之過
    失罪責，附此敘明。
五、核被告甲○○所為，係犯刑法第284條第1項前段之過失傷害
    罪。原審以被告甲○○觸犯刑法第284條第1項之過失傷害罪
    ，依刑事訴訟法第449條第1項前段、第454條第1項，刑法第
    284條第1項前段、第62條前段、第41條第1項前段、刑法施
    行法第1條之1第1項、第2項前段，判處被告拘役45日，並諭
    知如易科罰金，以新臺幣1000元折算1日，其認事用法及量
    刑均無不當，應予維持。檢察官上訴意旨雖以：被告甲○○
    否認犯罪，犯後態度不佳，且迄今未與告訴人達成民事和解
    ，原審僅判處被告拘役45日，量刑顯屬過輕為由，請求將原
    判決撤銷，更為適當之判決。然而，關於刑之量定，係實體
    法上賦予法院得為自由裁量之事項，倘其未有逾越法律所規
    定之範圍，除顯有失出失入等科罰與罪責不相當之情形外，
    應予尊重，不得任意加以指摘，原審已就被告犯行之不法內
    涵相關之一切情狀為謹慎之裁量，並無違法或顯然失出失入
    ，亦無何科罰與罪責不相當之瑕疵可指，檢察官上訴指摘原
    審法院量刑過輕，為無理由，應予駁回。次查，被告素行良
    好，前未曾犯罪受有期徒刑以上刑之宣告，有台灣高等法院
    被告前案紀錄表1份附卷可考，且其已與告訴人乙○○達成
    和解，有臺南市南區調解委員會調解筆錄在卷可考（本院卷
    第20頁），又其已坦承犯行，深具悔意，經此刑之宣告後，
    應知警惕而無再犯之虞，本院因認所宣告之刑以暫不執行為
    當，併予以宣告緩刑2年，以啟自新。
據上論斷，刑事訴訟法第455條之1第1項、第3項、第368條、第3
64條、第273條之1第1項，刑法第74條第1項第1款，判決如主文
。
本案經檢察官丙○○到庭執行職務。
中    華    民    國    98    年    2     月    19    日
                  刑事第十二庭  審判長  法  官  卓穎毓
                                        法  官  魏玉英
                                        法  官  莊玉熙
以上正本證明與原本無異。
不得上訴。
                                        書記官  余富誠
中    華    民    國    98    年    2     月    19    日
附錄本案論罪科刑法條全文：
中華民國刑法第284條第1項
因過失傷害人者，處六月以下有期徒刑、拘役或五百元以下罰金
，致重傷者，處一年以下有期徒刑、拘役或五百元以下罰金。


司法院資訊處製作；財團法人民間司法改革基金會備份。
